【裁判字號】    89,台上,3721
【裁判日期】    890629
【裁判案由】    違反麻醉藥品管理條例
【裁判全文】
最高法院刑事判決                              八十九年度台上字第三七二一號
    上  訴  人  甲○○
右上訴人因違反麻醉藥品管理條例案件，不服台灣高等法院高雄分院中華民國八十七
年五月二十一日第二審判決（八十七年度上訴字第六五九號，起訴案號：台灣高雄地
方法院檢察署八十六年度偵字第二四六一三號），提起上訴，本院判決如左：
    主  文
上訴駁回。
    理  由
一、非法販賣化學合成麻醉藥品部分：
按刑事訴訟法第三百七十七條規定：上訴於第三審法院，非以判決違背法令為理由，
不得為之。是提起第三審上訴，應以原判決違背法令為理由，係屬法定要件。如果上
訴理由狀並未依據卷內訴訟資料，具體指摘原判決不適用何種法則或如何適用不當，
或所指摘原判決違法情事，顯與法律規定得為第三審上訴理由之違法情形，不相適合
時，均應認其上訴為違背法律上之程式，予以駁回。本件原判決撤銷第一審關於上訴
人甲○○非法販賣化學合成麻醉藥品部分之不當判決，改判仍論處其共同連續非法販
賣化學合成麻醉藥品罪刑。已詳敘上訴人與鄭學寧、經增泰三人共同意圖營利，基於
非法販賣化學合成麻醉藥品安非他命（下稱安非他命）之概括犯意，於民國八十五年
十月七日十七時許，在高雄市○○○路五十二號四樓之二，由經增泰介紹上訴人與鄭
學寧認識，並出資新台幣（下同）三萬五千元，而由上訴人帶同鄭學寧前往高雄市○
○區○○街三十九號伍啟中住處，再由伍啟中帶同上訴人外出向林景億販入安非他命
一兩。買回後，鄭學寧隨即分成十包，將其中六包（原判決誤載為三包）交由上訴人
代為售賣，餘則分別於同月十日晚上十一時許及十三日晚上十二時許，在其上開自強
三路租住處，以每小包一千元價格，售予麥志文二次，供其非法吸用。復於同月十四
日，在高雄縣鳳山市及高雄市左營地區，以每包（約一錢）五千元之價格，售賣於不
特定之人，上訴人得款一萬五千元交給鄭學寧，鄭學寧得款一萬九千元，則交給經增
泰等情。係綜核上訴人之部分自白，同案被告鄭學寧、麥志文、伍啟中之供詞等卷證
資料，為其所憑之證據及認定之理由。而以上訴人所辯：鄭學寧幫伊購買安非他命，
安非他命係買來吸用，非供販賣云云，為卸責飾詞，無足採信，亦於理由內予以指駁
。復說明上訴人向鄭學寧拿取安非他命六包，數量甚多，顯非供其短期內吸用，而係
販賣圖利無疑綦詳。所為論斷，俱有卷內證據資料足憑，從形式上觀察，原判決並無
違背法令之情形存在。查非法販賣化學合成麻醉藥品安非他命罪，以有營利之意思，
將安非他命販入或賣出，有一於此，即足構成，至其售賣予何人？所得價金多寡？均
非構成犯罪事實之要素，如依訴訟資料之記載，已達於可得而定之程度，而無礙於犯
罪個別性之辨別者，即為已足，自不生判決違背法令之問題。上訴人與鄭學寧、經增
泰三人共同意圖營利，基於非法販賣安非他命之概括犯意，經由伍啟中之幫助，以三
萬五千元之代價向林景億販入安非他命一兩，分成十包，以每包（約一錢）五千元之
價格售賣予不特定之人，另以每小包一千元之價格售賣二小包予麥志文。其於買賣之
間顯有差價利潤可圖，雖售賣之對象除麥志文外，不知其姓名，而所得之總價亦無從
查考。然均已達於可得而定之程度，而無礙於犯罪個別性之辨別，自無判決違背法令
之處。又共同被告鄭學寧於偵審中已明確供述將販入之安非他命分成十包（每包約一
錢），其中六包交由上訴人持往售賣，原判決事實欄將六包誤載為三包，此乃判決文
字顯然之誤寫，非不得以裁定更正之，尤無判決事實與理由矛盾之違法可言。上訴意
旨置原判決上開明確論斷於不顧，對原審取捨證據及證據證明力判斷之審判職權行使
，任憑己見，漫指原判決違法。然其所指摘者均為單純事實上之爭辯，要非適法之第
三審上訴理由。是上訴意旨所指摘原判決違法情事，顯與法律規定得為第三審上訴理
由之違法情形，不相適合。揆諸首開說明，其上訴為違背法律上之程式，應予駁回。
二、非法吸用化學合成麻醉藥品部分：
按刑事訴訟法第三百七十六條所列各罪之案件，經第二審判決者，不得上訴於第三審
法院，法有明文。本件上訴人非法吸用化學合成麻醉藥品案件，原審係依修正前麻醉
藥品管理條例第十三條之一第二項第四款論處罪刑，核屬刑事訴訟法第三百七十六條
第一款之案件。依首開說明，既經第二審判決，自不得上訴於第三審法院，上訴人竟
復一併提起上訴（未聲明為一部上訴者，視為全部上訴），顯為法所不許，應併予駁
回。
據上論結，應依刑事訴訟法第三百九十五條前段，判決如主文。
中      華      民      國    八十九    年      六      月    二十九    日
                              最高法院刑事第六庭
                                  審判長法官  紀  俊  乾
                                        法官  黃  正  興
                                        法官  陳  東  誥
                                        法官  張  春  福
                                        法官  韓  金  秀
      右正本證明與原本無異
                                              書  記  官
中      華      民      國    八十九    年      七      月       四     日


司法院資訊處製作；財團法人民間司法改革基金會備份。
